Geraldo Ribeiro

Desenvolvedor Web Senior

geraldolsribeiro@gmail.com

Summary

Possuo experiência de mais de 20 anos na área de desenvolvimento de sistemas e produtos. Participei de equipes multidisciplinares responsáveis por acreditação internacional de laboratório de metrologia, desenvolvimento e qualificação de motores foguete para satélites, de turbinas a gás, de sistemas de geração de potência, de simuladores de fornos industriais de pelotização e de sistemas de comunicação segura para indústria de defesa.

Experience

Desenvolvedor Web Senior at Quero Educação

February 2017 - September 2017 (8 months)

Analista de Sistemas II at Odebrecht Defense and Technology

December 2014 - February 2017 (2 years 3 months)

Desenvolvimento de ambiente operacional seguro, especificação de requisitos, engenharia de sistemas, criptografia, link de comunicação seguro, armazenamento de dados distribuídos, sincronização de dados, virtualização e desenvolvimento de protótipos.

Especialista em Integração de Sistemas de Engenharia at VSE - Vale Soluções em Energia

August 2008 - March 2014 (5 years 8 months)

Desenvolvimento do simulador do forno de pelotização da Usina Nibrasco VI da Vale em Vitória/ES. Este simulador permite analisar condições fora do ponto de projeto, otimização de processo de produção e treinamento. Desenvolvimento de um repositório de variáveis de projetos para documentar e evolução de parâmetros de cálculo. Desenvolvimento de um sistema PDM/PLM para integração do CAD Paramétrico (Pro/Engineer) com o controle de configuração. Desenvolvimento de metodologias de modelagem paramétrica voltadas à integração das equipes de modelagem e cálculo estrutural e CFD reduzindo retrabalho em modelos 3D. Preparação de modelos 3D para análises estruturais e CFD. Desenvolvimento de bibliotecas de componentes paramétricos. Otimização de modelos e engenharia com ModeFrontier. Computação de alto desempenho, cluster, programação de GPU. Especificação de requisitos e engenharia de sistemas. Desenvolvimento de software C/C++.

Tecnologista Senior II at Funcate Fundação de Ciência, Aplicações e Tecnologias Espaciais

January 2004 - August 2008 (4 years 8 months)

Condicionamento de sinal e aquisição de dados em placas ADAS/Scopix. Tratamento de dados e geração de relatórios de ensaio de motores foguete mono e bipropelentes. Desenvolvimento de sistema de tratamento

de dados CATPA, análise de performance e geração de relatórios para ensaios de motores foguetes realizados no Banco de Testes com Simulação de Altitude. Desenvolvimento de software de análise rápida para ser utilizado durante os testes para apoio a decisão reduzindo muito o risco e custo da campanha de testes. Desenvolvimento de formato de armazenamento de alta performance. Desenvolvimento de sistema de informação seguro. Desenvolvimento de processos para certificação e acreditação internacional. Desenvolvimento de software em PHP, C/C++;

Tecnologista Senior II at Instituto Nacional de Pesquisas Espaciais

1998 - 2003 (6 years)

Desenvolvimento e implantação de um sistema web de controle de documentação para o Banco de Testes com Simulação de Altitude. Implantação de um sistema de análise não intrusiva de chamas utilizando técnicas de aquisição e processamento de imagens digitalizadas por reconstrução tomográfica computadorizada utilizado diagnóstico de processos de combustão industrial (fornos, queimadores, câmaras de combustão em geral). Modelagem 3D e construção do projeto SUPERS (gerador supersônico de ar viciado), de uma Bancada de Testes de Combustores Supersônicos e Scramjets para geração de gases com velocidades superiores a Mach 5. Projeto e construção de uma micro extrusora para fabricação de pellets de alumina utilizados em catalisadores para motores foguete. Desenvolvimento de software em Matlab, PHP, C/C++.

Instrutor de Tecnologia

1996 - 1999 (4 years)

Instrutor de tecnologia mecânica, tornearia, fresagem, solda elétrica e gás, caldeiraria e desenho técnico.

Estagiário at Instituto Nacional de Pesquisas Espaciais

1995 - 1997 (3 years)

Usinagem de metais especiais, projeto de elementos de máquina, ensaios de combustão.

Torneiro Mecânico

1990 - 1993 (4 years)

Usinagem em geral, tornearia, fresagem e ajustagem mecânica.

Education

Faculdade de Tecnologia de Cruzeiro

Tecnólogo em Mecânica, Projeto de Máquinas, 1993 - 1997

Centro Universitário Salesiano de São Paulo

Ciência da Computação, 2004

Geraldo Ribeiro

Desenvolvedor Web Senior

geraldolsribeiro@gmail.com



Contact Geraldo on LinkedIn